【裁判字號】    99,訴,2212
【裁判日期】    990818
【裁判案由】    毒品危害防制條例
【裁判全文】
臺灣板橋地方法院刑事判決              99年度訴字第2212號
公  訴  人  臺灣板橋地方法院檢察署檢察官
被      告  甲○○
上列被告因違反毒品危害防制條例案件，經檢察官提起公訴（99
年度毒偵字第4011號），被告於準備程序中就被訴事實為有罪之
陳述，經本院合議庭裁定由受命法官獨任進行簡式審判程序，判
決如下：
    主  文
甲○○施用第一級毒品，累犯，處有期徒刑柒月。又施用第二級
毒品，累犯，處有期徒刑月。應執行有期徒刑玖月。
    事  實
一、甲○○：(一)於民國83年間，因違反肅清煙毒條例等案件，經
    本院以83年度易緝字第2 號判處有期徒刑3 年2 月、4 月，
    應執行有期徒刑3 年4 月，於83年2 月25日確定；(二)於83年
    間，因違反肅清煙毒條例等案件，經臺灣雲林地方法院以83
    年度訴字第413 號判處有期徒刑3 年8 月、4 月，應執行有
    期徒刑3 年10月，於83年8 月14日確定；(三)上開(一)所示之有
    期徒刑3 年4 月及(二)所示之3 年10月接續執行，於86年4 月
    18日縮短刑期假釋出監並付保護管束，惟於上開保護管束期
    間之89年間，因賭博案件，經臺灣桃園地方法院以89年度易
    字第1583號判處有期徒刑5 月，於90年12月14日確定；(四)上
    開(三)所示之假釋經撤銷後，入監執行殘刑有期徒刑3 年8 月
    又10日，並與上開(三)所示之有期徒刑5 月接續執行，業於95
    年8 月19日執行完畢（於本案構成累犯）；(五)於98年間，因
    施用第一、二級毒品案件，經本院以98年度毒聲字第129 號
    裁定送勒戒處所觀察、勒戒後，認有繼續施用毒品之傾向，
    再經本院以98年度毒聲字第624 號裁定令入戒治處所施以強
    制戒治，業於99年1 月18日強制戒治執行完畢釋放，並由臺
    灣板橋地方法院檢察署檢察官以99年度戒毒偵字第32號為不
    起訴處分確定。
二、詎甲○○仍不知悔改，基於施用第一級毒品海洛因之犯意，
    於99年5 月3 日傍晚某時（起訴書誤載為99年5 月2 日14時
    30分許，業經公訴檢察官於本院審理時當庭更正之），在其
    位於臺北縣三峽鎮○○路○ 段526 號住所內，以將海洛因摻
    入香煙內吸食之方式（起訴書誤載為以針筒注射之方式），
    施用海洛因1 次，隨後另基於施用第二級毒品甲基安非他命
    之犯意，以將甲基安非他命置入吸食器內燒烤後吸食煙霧之
    方式，施用甲基安非他命1 次。嗣於99年5 月4 日下午6 時
    30分許，在臺北縣三峽鎮二龜橋溪邊，與王智勇疑似交易海
    洛因及甲基安非他命（王智勇所涉販賣毒品及施用毒品等罪
    嫌，由檢察官另案偵查中），當場為警查獲，並扣得與本案
    無關之海洛因1 包（驗餘淨重0.2120公克）及甲基安非他命
    1 包（驗餘淨重0.1548公克）。經警採集甲○○之尿液檢體
    送驗後，結果呈現可待因、嗎啡、安非他命及甲基安非他命
    陽性反應，始悉上情。
三、案經臺北縣政府警察局三峽分局移送臺灣板橋地方法院檢察
    署檢察官偵查起訴。
    理  由
一、本案被告甲○○所犯係死刑、無期徒刑、最輕本刑為3 年以
    上有期徒刑以外之罪，其於準備程序中就前揭被訴事實為有
    罪之陳述，經受命法官告知簡式審判程序之旨，並聽取其與
    公訴人之意見後，本院認無不得或不宜改依簡式審判程序進
    行之情事，依刑事訴訟法第273 條之1 第1 項、第284 條之
    1 規定，裁定本案由受命法官獨任進行簡式審判程序；且依
    刑事訴訟法第273 條之2 及第159 條第2 項規定，不適用傳
    聞法則有關限制證據能力之相關規定，合先敘明。
二、上揭犯罪事實，業據被告於本院審理時自白不諱，且被告為
    警查獲後，經警採集其尿液檢體送鑑定，先以酵素免疫分析
    法（EIA ）初步檢驗，呈現鴉片類及安非他命類陽性反應，
    再以氣相層析質譜儀法（GC/MS ）確認檢驗，亦呈現可待因
    、嗎啡、安非他命及甲基安非他命陽性反應之事實，此有臺
    灣檢驗科技股份有限公司於99年5 月20日所出具報告編號UL
    /2010/50143 號之濫用藥物檢驗報告、臺北縣政府警察局三
    峽分局查獲毒品危害防制條例案姓名對照表各1 紙在卷可稽
    （見偵查卷宗第38、39頁），足徵被告任意性之自白與事實
    相符，應堪採信。再被告前於98年間，因施用第一、二級毒
    品案件，經本院以98年度毒聲字第129 號裁定送勒戒處所觀
    察、勒戒後，認有繼續施用毒品之傾向，再經本院以98年度
    毒聲字第624 號裁定令入戒治處所施以強制戒治，業於99年
    1 月18日強制戒治執行完畢釋放，並由臺灣板橋地方法院檢
    察署檢察官以99年度戒毒偵字第32號為不起訴處分確定等情
    ，此觀卷附臺灣高等法院被告前案紀錄表1 份即明，足認被
    告係於上述強制戒治執行完畢釋放後5 年內為本案施用毒品
    犯行，自應依毒品危害防制條例第23條第2 項規定，依法追
    訴、處罰。本案事證明確，被告犯行洵堪認定，應依法論科
    。
三、按海洛因及甲基安非他命分別係毒品危害防制條例第2 條第
    2 項第1 款及第2 款所明定列管之第一級毒品及第二級毒品
    。是核被告所為，係犯毒品危害防制條例第10條第1 項之施
    用第一級毒品罪及同條第2 項之施用第二級毒品罪。被告施
    用海洛因及甲基安非他命前後，持有海洛因及甲基安非他命
    之低度行為，均為施用之高度行為所吸收，不另論罪。被告
    所犯上開2 罪間，犯意各別，行為分殊，應予分論併罰。被
    告有上述事實欄所載之科刑及執行紀錄，此觀卷附臺灣高等
    法院被告前案紀錄表1 份即明，其於受有期徒刑之執行完畢
    後，5 年以內故意再犯本件有期徒刑以上之2 罪，俱為累犯
    ，均應依刑法第47條第1 項規定加重其刑。爰審酌被告曾因
    施用毒品案件，經觀察、勒戒及強制戒治執行完畢釋放，並
    獲得不起訴處分之寬典（見卷附臺灣高等法院被告前案紀錄
    表），猶再犯本件施用第一級毒品及第二級毒品罪，顯見其
    戒除毒癮之意志薄弱，惟其施用毒品係自戕行為，對他人法
    益尚無具體危害，兼衡被告之品行、智識程度、生活狀況、
    犯罪之動機、目的、手段、坦承犯行之犯罪後態度、檢察官
    就被告所犯施用第一級毒品罪之部分具體求處有期徒刑7 月
    、施用第二級毒品罪之部分具體求處有期徒刑3 月等一切情
    狀，各量處如主文所示之刑，並定其應執行之刑。
四、末查，扣案之海洛因1 包，驗餘淨重0.2120公克，扣案之甲
    基安非他命1 包，驗餘淨重0.1548公克，固有交通部民用航
    空局航空醫務中心航藥鑑字第0993446 號毒品鑑定書1 紙存
    卷可考（見偵查卷宗第40頁）。惟上開扣案毒品均係被告於
    99年5 月4 日向王智勇取得且隨即為警當場查獲之事實，亦
    據被告及王智勇於偵查中均供明在卷（見偵查卷宗第20-1、
    20-2頁），則上開扣案毒品自與本案施用毒品犯行無涉，且
    係王智勇另案所涉犯販賣毒品案件之重要證物，自無從在本
    案有罪判決之主刑下宣告沒收銷燬或沒收（最高法院94年度
    臺上字第1227號判決意旨參照），附此敘明。
據上論斷，應依刑事訴訟法第273 條之1 第1 項、第299 條第1
項前段，毒品危害防制條例第10條第1 項、第2 項，刑法第11條
前段、第47條第1項、第51條第5 款，判決如主文。
本案經檢察官張世聰到庭執行職務。
中    華    民    國    99    年     8    月    18    日
                  刑事第九庭    法  官    賴彥魁
上列正本證明與原本無異。
如不服本判決，應於判決送達後10日內，向本院提出上訴書狀，
並應敘述具體理由；其未敘述上訴理由者，應於上訴期間屆滿後
20日內向本院補提理由書（均須按他造當事人之人數附繕本），
「切勿逕送上級法院」。
                                書記官    楊文祥
中    華    民    國    99    年     8    月    18    日
附錄本案論罪科刑法條全文：
毒品危害防制條例第10條
施用第一級毒品者，處6 月以上5 年以下有期徒刑。
施用第二級毒品者，處3 年以下有期徒刑。

司法院資訊處製作；財團法人民間司法改革基金會備份。
